臺灣桃園地方法院刑事判決　　　　　　　94年度訴字第1962號
公　訴　人　台灣桃園地方法院檢察署檢察官
被　　　告　甲○○
　　　　　　　　　　（另案於臺灣桃園監獄執行中）
上列被告因違反毒品危害防制條例案件，經檢察官提起公訴（94
年度毒偵字第3207號），被告為有罪之陳述，本院裁定由受命法
官獨任進行簡式審判，茲判決如下︰
    主  文
甲○○施用第一級毒品，累犯，處有期徒刑捌月，扣案海洛因捌
包（合計淨重玖點壹捌公克，連同包裝之塑膠袋捌個），均沒收
銷毀之；扣案電子秤壹個沒收。又施用第二級毒品，累犯，處有
期徒刑陸月，扣案甲基安非他命壹包（含塑膠袋及標籤實秤毛重
參點捌貳貳公克，連同包裝之塑膠袋壹個）沒收銷毀之；扣案電
子秤壹個沒收。應執行有期徒刑壹年，扣案海洛因捌包（合計淨
重玖點壹捌公克，連同包裝之塑膠袋捌個）、甲基安非他命壹包
（含塑膠袋及標籤實秤毛重參點捌貳貳公克，連同包裝之塑膠袋
壹個），均沒收銷毀之；扣案電子秤壹個沒收。
    事  實
一、甲○○前於民國九十一年間，因贓物案件，經台灣板橋地方
    法院判處有期徒刑五月確定，於九十二年十二月十五日易科
    罰金執行完畢；又於九十一年間因施用毒品案件，經台灣台
    中地方法院，以九十一年度毒聲字第八八二裁定觀察、勒戒
    ，經觀察、勒戒後，認無繼續施用毒品之傾向，於九十一年
    四月十九日執行完畢釋放出監，並經臺灣臺中地方法院檢察
    署檢察官於九十一年四月八日，以九十一年度毒偵字第八八
    號不起訴處分確定。又於九十三年間因施用第二級毒品案
    件，經本院於九十三年九月十日，以九十三年度桃簡字第一
    二四五號，判處有期徒刑六月，於九十三年十一月二十二日
    確定，送監執行，現仍在執行中。
二、惟甲○○仍不知悔改，明知毒品海洛因、甲基安非他命分屬
    毒品危害防制條例規定禁止持有、施用之第一級毒品（下簡
    稱：海洛因）、第二級毒品（下簡稱：安非他命），竟於觀
    察、勒戒執行完畢經釋放後五年內，分別基於施用海洛因、
    安非他命之犯意，於九十四年五月三十一日夜間某時許，在
    桃園縣桃園市○○街一○四號某友人住處，施用海洛因一次
    ；於九十四年五月三十日十六、十七時許，在桃園縣桃園市
    ○○路某友人住處，施用安非他命一次。嗣為警於九十四年
    六月一日一時三十分許，在桃園縣桃園市○○街一○四號前
    查獲，並當場扣得第一級毒品海洛因八包（合計淨重九點一
    八公克，包裝合計淨重三點六六公克）、第二級毒品安非他
    命一包（含塑膠袋及標籤實秤毛重三點八二二公克）、其所
    有供（但非專供）施用海洛因及安非他命之電子秤一個。
四、案經桃園縣政府警察局桃園分局報請臺灣桃園地方法院檢察
    署檢察官偵查起訴。
    理  由
一、被告於警詢、檢察官訊問及本院審理時對於在上開時、地，
    施用海洛因、安非他命各一次之事實坦承不諱，被告於九十
    四年六月一日七時許經警採尿送台灣尖端先進生技醫藥股份
    有限公司以酵素免疫分析法初步篩檢，再以極精密之氣相層
    析質譜儀分析法（ＧＣ＼ＭＳ）確認，尿中檢出嗎啡（海洛
    因屬嗎啡類毒品）及安非他命成分，此有被採尿人姓名編號
    對照表、臺灣尖端先進生技醫藥股份有限公司濫用藥物檢驗
    報告各一份可憑。按以免疫分法鑑驗時，當其他藥物與安非
    他命（或嗎啡類毒品）化學結構相近才可能引起偽陽性反應
    。檢體再經氣相層析質譜儀確認，可將免疫分析法所造成之
    偽陽性結果排除，不致產生安非他命（或嗎啡類毒品）偽陽
    性反應，此先後經行政院衛生署管制藥品管理局九十年一月
    二十日管檢字第九一０九一號及九十年八月十六日管檢字第
    九六九四六號分別函述甚明，被告之尿液經初驗及複驗，已
    足認其尿中確有嗎啡類及安非他命類毒品之陽性反應。參以
    服用海洛因後，二十四小時內約有服用量百分之八十排泄於
    尿液中，其於尿液中可檢出之最長時限，受施用劑量、施用
    方式、個人體質及其代謝情況等因素影響，一般可檢出之最
    長時限，為服用後二至四天，有行政院衛生署管制藥品管理
    局九十一年十月二十一日管檢字第一一ＯＯ二號函敘甚明。
    而安非他命經口服投與後，約百分之七十於二十四小時內自
    尿中排出，約百分之九十於九十六小時內自尿中排出，由於
    目前國內尿液中安非他命之檢驗僅為鑑定其是否呈陽性反應
    而未定其含量，且安非他命成分之檢出與其投與方式，投與
    量、個人體質、採尿時間與檢測儀器之精密度等諸多因素有
    關，因此僅憑尿液中呈安非他命陽性反應，並無法確實推算
    吸食時間距採集時間之長短，惟依上述資料推斷，最長可能
    不會超過四日（九十六小時）等情，亦經行政院衛生署藥物
    食品檢驗局八十一年二月八日藥檢壹字第一一五六號函敘
    明斯旨明確。並有供（但非專供）施用海洛因、安非他命之
    電子秤一個扣案可稽；再扣案之白色粉末八包，經送鑑驗，
    均含第一級毒品海洛因成分，合計淨重九點一八公克，包裝
    合計淨重三點六六公克等情，有法務部調查局鑑定通知書一
    紙在卷；扣案之白色結晶體一包，經送鑑驗，檢出安非他命
    成分，含塑膠袋及標籤實秤毛重三點八二二公克等情，亦有
    行政院衛生署管制藥品管理局檢驗成績書一紙在卷，足認被
    告自白其有於上開時、地，施用海洛因、安非他命各一次等
    情與事實相符。
二、被告前於九十一年間因施用毒品案件，經台灣台中地方法院
    ，以九十一年度毒聲字第八八二裁定觀察、勒戒，經觀察、
    勒戒後，認無繼續施用毒品之傾向，於九十一年四月十九日
    執行完畢釋放出監，並經臺灣臺中地方法院檢察署檢察官於
    九十一年四月八日，以九十一年度毒偵字第八八號不起訴
    處分確定，有臺灣桃園地方法院檢察署刑案資料查註紀錄表
    、臺灣高等法院被告前案紀錄表各一份在卷足憑。依上開說
    明，被告係於觀察、勒戒執行完畢經釋放後，五年內再犯
    本件施用海洛因、安非他命罪，檢察官予以起訴，即無不合
    。本件事證已經明確，被告犯行堪予認定。
三、核被告所為，係犯毒品危害防制條例第十條第一項之施用第
    一級毒品罪、同條例第十條第二項之施用第二級毒品罪。被
    告施用海洛因、安非他命前之持有海洛因、安非他命之低度
    行為，各為高度之施用行為所吸收，均不另論罪。所犯施用
    第一級毒品罪與施用第二級毒品罪間，犯意各別，罪名不同
    ，行為有異，應分論併罰之。查被告前於九十一年間，因贓
    物案件，經台灣板橋地方法院判處有期徒刑五月確定，於九
    十二年十二月十五日易科罰金執行完畢，有臺灣高等法院被
    告前案紀錄表、臺灣桃園地方法院檢察署刑案資料查註表各
    一份在卷可考，被告五年以內再犯有期徒刑以上之本件二罪
    罪，均為累犯，均應依刑法累犯之規定，加重其刑。爰審酌
    被告有事實欄一所載之贓物、違反毒品危害防制條例案件等
    前科，又犯本件同罪質之施用第一級毒品、第二級毒品罪，
    惡性較重，惟念其所犯屬自殘行為，犯後為前開自白等一切
    情狀，而分別量處如主文所示之刑，並定其應執行之刑，以
    示懲儆。扣案之白粉八包（合計淨重九點一八公克），經鑑
    定均含第一級毒品海洛英成分，有前引法務部調查局鑑定通
    知書一紙可參；扣案之白色結晶體一包（含塑膠袋及標籤實
    秤毛重三點八二二公克），經鑑定含第二級毒品安非他命成
    分，有前引行政院衛生署管制藥品管理局檢驗成績書一紙在
    卷，上開毒品又分別係本件供被告施用第一級、第二級毒品
    所用而當場查獲，業據被告審理時供明，均應依毒品危害防
    制條例第十八條第一項前段規定，諭知沒收銷燬。另直接包
    裹上開海洛因之透明塑膠袋八個（包裝合計淨重三點六六公
    克）、直接包裹上開安非他命之透明塑膠袋一個，均因分別
    直接包裝上開海洛因、安非他命而分別與之密切接觸，分別
    均與海洛因、安非他命已不可析離，分別均與上開海洛因、
    安非他命一併沒收，一併敘明。扣案之電子秤一個，係被告
    所有供（但非專供）量秤海洛因、安非他命以供其施用之物
    ，亦據被告審理時供陳在卷，爰依刑法第三十八條第一項第
    二款之規定宣告沒收。另扣案之分裝袋八十九個、筆記本一
    本，被告於本院審理時否認為其所有，且無證據證明係其所
    有供本件施用毒品犯罪所用之物，不得宣告沒收，併予敘明
    。
四、公訴意旨另以：被告於九十三年四月間某日起，至九十四年
    六月一日某時止，除有前開施用海洛因、安非他命各一次之
    犯行外，在台灣地區不詳處所，另各有多次施用海洛因、安
    非他命之行為云云，然查，被告雖坦承上開期間內多次施用
    海洛因、安非他命之犯行，然依上開尿液檢驗結果及扣案之
    海洛因、安非他命、電子秤一個，僅能證明前開有罪部分，
    公訴人所指此部份時間內，被告另有多次施用海洛因、安非
    他命之犯行，除僅有上開被告之自白，且其自白施用之時間
    已長達一年有餘，其記憶顯已模糊外，其中施用地點為何處
    亦無法確定，且無任何補強證據，此外並查無其他證據可資
    佐證。因公訴人認此部分與有罪部分有連續犯裁判上一罪關
    係，爰不另為無罪之諭知。
五、被告於準備程序中，就被訴事實為有罪之陳述，是本件合於
    刑事訴訟法第二百七十三條之一第一項之要件，經本院裁定
    由受命法官獨任進行簡式審判程序，併於敘明。
據上論斷，應依刑事訴訟法第二百七十三條之一第一項、第二百
九十九條第一項前段，毒品危害防制條例第十條第一項、第二項
、第十八條第一項前段，刑法第十一條前段、第四十七條、第五
十一條第五款、第三十八條第一項第二款，判決如主文。
本案經檢察官徐文豪到庭執行職務。
中     華      民     國    94    年   11   月   9    日
                            臺灣桃園地方法院刑事第三庭
                                      法  官  尹  良
上正本證明與原本無異。
如不服本判決，應於判決送達後十日內向本院提出上訴狀 (應附
繕本)， 上訴於臺灣高等法院。
                                      書記官  廖宜政
中　　華　　民　　國　　94　　年　　11　　月　　9 　　日
附論罪科刑法條：
毒品危害防制條例第十條
施用第一級毒品者，處六月以上五年以下有期徒刑。
施用第二級毒品者，處三年以下有期徒刑。
